【裁判字號】    87,訴,2600
【裁判日期】    900413
【裁判案由】    毒品危害防制條例
【裁判全文】
臺灣高雄地方法院刑事判決                        八十七年度訴字第二六號
    公  訴  人  臺灣高雄地方法院檢察署檢察官
    被      告  甲○○
    指定辯護人  乙○公設辯護人  丙○○
右列被告因違反毒品危害防制條例案件，經檢察官提起公訴（八十七年度偵緝字第一
一二四號），乙○判決如左：
    主  文
甲○○無罪。
    理  由
一、公訴意旨如附件起訴書。
二、按犯罪事實應依證據認定之，無證據不得推定其犯罪事實，刑事訴訟法第一百五
    十四條定有明文。又事實之認定應憑證據，如未能發現相當證據，或證據不足以
    證明，自不能以推測或擬制之方法，以為裁判基礎最高法院四十年台上字第八六
    號判例闡述甚明。
三、公訴人認被告甲○○涉觸犯麻醉藥品管理條例第十三條之一第二項第一款之非法
    販賣化學合成麻醉藥品罪嫌，無非以證人丁○○之證詞及電話監聽譯文為其主要
    依據。訊問被告堅決否認前述之犯行，辯稱丁○○患精神分裂症，因為被逼問頭
    痛，才指認我的等情。
四、經查：（一）被告自警察、檢察官及乙○訊問時均堅決否認販賣安非他命之犯行
    ，而證人丁○○雖於警察訊問時證稱至八十七年四月六日止，均向被告買安非他
    命等情，惟於檢察官訊問時已改稱不是向被告買安非他命，只因前數日與被告吵
    架才說向被告買（安非他命），見八十七年度偵字第八一八二號偵查卷第十一頁
    、第二十五頁背面，並提出證人丁○○「患精神分裂症」之台灣省立旗山醫院診
    斷證明書一紙為證，是證人丁○○之證詞前後不一，又患精神分裂症，其證言自
    不能輕信，又無其他物證足資証明被告販賣安非他命予丁○○。（二）併案部分
    （八十八年度偵字第一二一三號）被告雖於警察訊問時供稱八十七年十二月二十
    八日販賣安非他命與綽號「雄仔」者一次等情（高雄市政府警察局三民分局偵查
    卷宗第二、三頁），於檢察官訊問時改稱沒有販賣安非他命，只是替吳錦南送貨
    （安非他命）等情，經檢察官搜索吳錦南之住處未獲，有搜索票可稽，被告於乙
    ○訊問時又否認販賣安非他命，並未提及被告本案販賣安非他命（至八十七年六
    月三日止）之情事。另遍查全卷並無起訴書所稱監聽被告之電話譯文或錄音帶，
    經乙○二度函請公訴人補正，迄未補正，自無從為被告不利之認定。此外複查無
    任何不利被告之證據，不能證明被告犯罪，自應為被告無罪之諭知。
五、併辦部分（八十八年度偵字第一二一三號）因本案已諭知無罪，無連續犯之裁判
    上一罪可言，乙○不得審理，應由檢察官另行偵辦。
據上論斷，應依刑事訴訟法第三百零一條第一項，判決如主文。
中      華      民      國      九十      年      四      月    十三    日
                                  臺灣高雄地方法院刑事第三庭
                                      法  官    宋明中
右正本證明與原本無異。
如不服本判決，應於判決送達後十日內，向乙○提出上訴狀。
                                      書記官    林介欽
中      華      民      國      九十      年      四      月    十三    日


司法院資訊處製作；財團法人民間司法改革基金會備份。
